臺灣彰化地方法院刑事判決
111年度交簡上字第8號
上  訴  人  
即  被  告  翁世隆


上列上訴人即被告因公共危險案件，不服本院中華民國110年11
月30日第一審簡易判決（聲請簡易判決處刑案號：110年度速偵
字第1211號），提起上訴，本院管轄之第二審合議庭判決如下：
 
    主    文
上訴駁回。
    犯罪事實及理由
一、本案經本院審理結果，認第一審判決認事用法及量刑均無不
    當，應予維持，除證據部分增加上訴人即被告翁世隆所提出
    之戶籍謄本、診斷證明書、門診收據、藥袋（本院卷第39至
    53頁），被告勞保及就保查詢資料、被告所得調件明細等（
    本院卷第56至69頁），其餘均引用第一審判決書記載之犯罪
    事實、證據及理由（如附件）。
二、上訴意旨略以：我無謀生能力，且需扶養80歲之母親，希望
    判輕一點等語。
三、關於刑之量定，係實體法上賦予法院得為自由裁量之事項，
    如已斟酌刑法第57條各款所列情狀，而未逾越法定刑度，或
    濫用其權限，即不得任意指摘為違法，在同一犯罪事實與情
    節，如別無其他加重或減輕之原因，下級審法院量定之刑，
    亦無過重或失輕之不當情形，則上級審法院對下級審法院之
    職權行使，原則上應予尊重（最高法院85年度台上字第2446
    號判決要旨供參）。經查，本案原審判決認被告犯刑法第18
    5條之3之不能安全駕駛罪罪行明確，並審酌其前於民國99年
    間，曾因飲酒不能安全駕駛之公共危險案件，經本院以99年
    度交簡字第933號簡易判決處拘役40日確定，此有臺灣高等
    法院被告前案紀錄表1份附卷可參，則其知悉酒精成分對人
    之意識能力具有不良影響，服用酒類後，會導致對周遭事物
    之辨識及反應能力較平常狀況薄弱，被告猶於飲酒已達法定
    不能安全駕駛標準之情形下，騎乘機車於道路上行駛，對一
    般往來之人車均生高度危險性，罔顧自己及他人生命、身體
    、健康、財產安全，顯可非議，且其遭查獲時，經測得之吐
    氣所含酒精濃度達每公升0.47毫克；惟念其犯後已坦承犯行
    ，兼衡其自述為高中肄業之智識程度、無業、家庭經濟小康
    之生活狀況等一切情狀。是原審審酌上情，依其職權行使，
    於法定刑度內量處被告有期徒刑3月、並諭知易科罰金之折
    算標準，經核認事用法均無違法失當之處。被告上訴指摘原
    判決量刑過重，請求撤銷原判決等語，並無理由，應予駁回
    。
四、據上論斷，應依刑事訴訟法第455條之1第1項、第3項、第36
    8條、第373條，判決如主文。
本案經檢察官蔡奇曉聲請簡易判決處刑，檢察官陳昭蓉到庭執行
職務。
中　　華　　民　　國　　111 　年　　5 　　月　　19　　日
                  刑事第二庭   審判長法官  葉明松
                               法      官  陳薏伩
                               法      官  陳怡潔
以上正本證明與原本無異。
本件不得上訴。
中　　華　　民　　國　　111 　年　　5 　　月　　19　　日
                               書  記  官  謝儀潔


附件
臺灣彰化地方法院刑事簡易判決
110年度交簡字第1898號
聲　請　人　臺灣彰化地方檢察署檢察官     
被　　　告　翁世隆　
上列被告因公共危險案件，經檢察官聲請以簡易判決處刑（110
年度速偵字第1211號），本院逕以簡易判決如下：
    主  文
翁世隆駕駛動力交通工具，吐氣所含酒精濃度達每公升零點二五
毫克以上，處有期徒刑參月，如易科罰金，以新臺幣壹仟元折算
壹日。
    犯罪事實及理由
一、本案犯罪事實、證據及應適用之法條，除：犯罪事實欄一、
    第2行「仍」後增加「基於酒後駕駛動力交通工具之犯意，
    」外，餘均引用檢察官聲請簡易判決處刑書之記載（如附件
    ）。
二、爰以被告之責任為基礎，並審酌其前於民國99年間，曾因飲
    酒不能安全駕駛之公共危險案件，經本院以99年度交簡字第
    933號簡易判決處拘役40日確定，此有臺灣高等法院被告前
    案紀錄表1份附卷可參，則其知悉酒精成分對人之意識能力
    具有不良影響，服用酒類後，會導致對周遭事物之辨識及反
    應能力較平常狀況薄弱，被告猶於飲酒已達法定不能安全駕
    駛標準之情形下，騎乘機車於道路上行駛，對一般往來之人
    車均生高度危險性，罔顧自己及他人生命、身體、健康、財
    產安全，顯可非議，且其遭查獲時，經測得之吐氣所含酒精
    濃度達每公升0.47毫克；惟念其犯後已坦承犯行，兼衡其自
    述為高中肄業之智識程度、無業、家庭經濟小康之生活狀況
    （見速偵卷第7頁警詢筆錄受詢問人欄之記載）等一切情狀
    ，量處如主文所示之刑，並諭知易科罰金之折算標準。
三、依刑事訴訟法第449條第1項前段、第454條第2項，刑法第18
    5條之3第1項第1款、第41條第1項前段，刑法施行法第1條之
    1第1項，逕以簡易判決處刑如主文。
四、如不服本判決，得於判決書送達之翌日起20日內，以書狀敘
    述理由，向本院提出上訴（須附繕本）。
本案經檢察官蔡奇曉聲請簡易判決處刑。
中　　華　　民　　國　　110 　年　　11　　月　　30　　日
                  刑事第七庭    法  官  巫美蕙
以上正本證明與原本無異。
如不服本件判決，得於判決書送達之翌日起20日內，表明上訴理
由，向本院提起上訴狀（須附繕本）。
中　　華　　民　　國　　110 　年　　11　　月　　30　　日
                                書記官  林婷儀
　　　　　　　　　　　　　　　　
臺灣彰化地方檢察署檢察官聲請簡易判決處刑書　
                                   110年度速偵字第1211號
　　被　　　告　翁世隆　
上列被告因公共危險案件，業經偵查終結，認為宜聲請以簡易判
決處刑，茲將犯罪事實及證據並所犯法條分敘如下：
        犯罪事實
一、翁世隆於民國110年11月8日晚間11時許，在其位於彰化縣福
    興鄉○○住處飲用啤酒後，仍於翌（9）日上午9時30分許，騎
    乘車牌號碼000-000號普通重型機車，自上開處所離開上路
    。嗣於110年11月9日上午9時41分許，騎乘上開普通重型機
    車行經彰化縣○○鄉○○路0段000號前，因其停靠路邊時未依規
    定使用方向燈，為警攔檢查獲，並於同日上午9時48分許，
    測得其吐氣所含酒精濃度為每公升0.47毫克。
二、案經彰化縣警察局鹿港分局報告偵辦。
        證據並所犯法條
一、上揭犯罪事實，業據被告翁世隆於警詢時及偵訊中坦承不諱
    ，並有彰化縣警察局鹿港分局公共危險酒精測定紀錄表、彰
    化縣○○○○○○○道路○○○○○○○○○○○○○號查詢機車駕駛人、車輛詳
    細資料報表等在卷可稽，足認被告自白與事實相符，其罪嫌
    應堪認定。
二、核被告所為，係犯刑法第185條之3第1項第1款之公共危險罪
    嫌。
三、依刑事訴訟法第451條第1項聲請逕以簡易判決處刑。
　　此　致
臺灣彰化地方法院
中　　華　　民　　國　 110　　年　　11　　月　　17　　日
　　　　　　　　　　　　　　　檢　察　官　蔡  奇  曉
本件正本證明與原本無異
中　　華　　民　　國　 110　　年　　11　　月　　19　　日
                              書  記  官  楊  茹  琳

　　　　　　　　　　　　　
　　　　　　　　　　　　　　　　
附錄本案論罪科刑法條：
中華民國刑法第185條之3第1項第1款　
駕駛動力交通工具而有下列情形之一者，處2年以下有期徒刑，